【裁判字號】    90,訴,4832
【裁判日期】    901231
【裁判案由】    返還所有物
【裁判全文】
臺灣臺北地方法院民事判決  九十年度訴字第四八三二號
    原      告  中租迪和股份有限公司
    法定代理人  丙○○
    訴訟代理人  甲○○
    被      告  亞太合金實業股份有限公司
    法定代理人  乙○○
    訴訟代理人  徐淵明
右當事人間請求返還所有物事件，本院判決如左：
    主    文
被告應將如附表所示之動產返還予原告。
訴訟費用由被告負擔。
本判決於原告以新台幣陸拾柒萬元供擔保後，得假執行。
    事    實
甲、原告方面：
一、聲明：除供擔保金額外，如主文所示。
二、陳述：
  (一)被告前於民國八十六年十二月十九日、八十九年六月十六日向原告承租如附表所
    示之動產，且被告已驗收完畢。嗣雖依約被告有交付租金之義務，然自九十年七
    月十五日起，被告所交付用以給付租金之票據竟遭退票，屢經催討被告均未依約
    正常繳付租金，是原告以存證信函終止租約，請求被告繳付租金及返還所有物，
    該存證信函並為被告所收受。
  (二)租約既經終止，被告已屬無權占有系爭動產，是依民法第七百六十七條之規定，
    請求被告返還系爭動產。
三、證據：提出租賃合約書、交貨驗收證明書、支票及退票理由單、存證信函、回執
    、估價單等影本為證。
乙、被告方面：
一、聲明：駁回原告之訴及假執行之聲請。
二、陳述：租金已經陸續補給原告。
    理    由
甲、程序方面：
    依卷附租賃契約書第十七條之約定，兩造於締約時約定以本院為管轄法院，是本
    院就本件有管轄權，先予敘明。
乙、得心證之理由：
一、原告主張之事實，已據其提出租賃合約書、交貨驗收證明書、支票及退票理由單
    、存證信函、回執、估價單等為證，核屬相符，並為被告所不爭執，堪信為真實
    。
二、被告雖辯稱其目前仍陸續繳納租金云云，惟查：兩造租賃契約書第十一條第一款
    明定：「承租人如有下列情形之一，出租人得以違約論：(一)承租人或其連帶保證
    人無支付能力、停止支付或請求停止支付、任何退票情形或財務情況實際上發生
    惡化時、與債權人和解、已受解散、破產、或重整之聲請、停業、公司股東直接
    間接變動、經出租人認為其結果將增加出租人之風險者。」第十二條第一款明定
    ：「承租人如有前條各款所列情形之一或違反本約任何條款之約定時，出租人得
    終止租賃契約，收回或請求返還租賃物及損害賠償....。」等語，就原告得終止
    租約之情形有所約定，而被告既有退票之情事，則原告以存證信函終止租約，即
    屬合法。兩造間租約既經終止，則被告已屬無權占有系爭動產，且不因仍繼續繳
    付租金而能取得任何占有系爭動產之合法權利，是被告上揭辯詞縱然屬實，亦無
    從免除其返還系爭動產之義務甚明。
三、從而，原告依民法第七百六十七條之規定，請求被告返還如附表所示之動產，為
    有理由，應予准許。又原告陳明願供擔保，聲請宣告假執行，核無不合，爰酌定
    相當擔保金額准許之。
四、結論：原告之訴為有理由，依民事訴訟法第七十八條、第三百九十條第二項判決
    如主文。
中      華      民      國    九十      年     十二     月    三十一    日
                                            民事第三庭法      官  林鴻達
右為正本係照原本作成
如對本判決上訴，須於判決送達後廿日內向本院提出上訴狀
中      華      民      國    九十      年     十二     月    三十一    日
                                                      法院書記官  林秀娥


司法院資訊處製作；財團法人民間司法改革基金會備份。
